臺灣新北地方法院民事裁定
                                      111年度聲字第154號
聲  請  人  洪柯貞  

相  對  人  臺灣中小企業行股份有限公司   

法定代理人  林謙浩  
代  理  人  胡博森  
上列當事人間聲請停止執行事件，本院裁定如下：
      主    文
聲請人供擔保新臺幣83萬3,745元後，本院110年度司執字第1444
50號執行事件之強制執行程序，於本院110年度訴字第3169號債
務人異議之訴事件裁判確定或因撤回、和解、調解而終結前，應
暫予停止。
      理    由
一、聲請意旨略以：聲請人擔任開盛工業股份有限公司向相對人
    借款(下稱系爭債務)之保證人，並曾提供所有之新北市○○區
    ○○段○○○段00000地號土地(重測後為新北市○○區○○段00地號
    土地）及新北市○○區○○街000巷00弄00號1、2、4樓建物予相
    對人設定本金新臺幣(下同)420萬元之最高限額抵押權。然
    聲請人嗣已將系爭債務清償完畢，相對人並於民國78年8月1
    5日開立債務清償證明書予聲請人，相對人之後取得本院81
    年度民執日字第1465號債權憑證及82年度民執謙字第3953號
    債權憑證(下稱系爭債權憑證)，長達28年期間從未對聲請人
    聲請強制執行，可證相對人亦肯認系爭債務已清償完畢。詎
    相對人竟以系爭債務未清償為由，持系爭債權憑證就聲請人
    所有如附表所示不動產聲請強制執行，經本院110年度司執
    字第144450號強制執行事件受理在案（下稱系爭執行事件）
    ，並訂於111年7月26日下午進行拍賣。聲請人已提起債務人
    異議之訴，經本院110年度訴字第3169號債務人異議之訴事
    件受理在案(下稱系爭訴訟事件)，而附表所示不動產一旦遭
    拍賣，聲請人將產生不可回復之損害，爰依強制執行法第18
    條第2項規定，聲請裁定准予供擔保後停止系爭執行事件之
    強制執行程序等語。
二、按強制執行程序開始後，除法律另有規定外，不停止執行；
    有回復原狀之聲請，或提起再審或異議之訴，或對於和解為
    繼續審判之請求，或提起宣告調解無效之訴、撤銷調解之訴
    ，或對於許可強制執行之裁定提起抗告時，法院因必要情形
    或依聲請定相當並確實之擔保，得為停止強制執行之裁定，
    強制執行法第18條定有明文。又法院依強制執行法第18條第
    2項定擔保金額而准許停止強制執行之裁定者，該項擔保係
    備供債權人因停止執行所受損害之賠償，其數額應依標的物
    停止執行後，債權人未能即時受償或利用該標的物所受之損
    害額，或其因另供擔保強制執行所受之損害額定之，非以標
    的物之價值或其債權額為依據（最高法院91年度台抗字第42
    9號裁定意旨可資參照）。
三、經查，相對人以系爭債權憑證為執行名義，向本院聲請對聲
    請人等人為強制執行，並陳報其債權金額為新台幣(下同)90
    萬元、294萬8,055元本息及違約金，經本院以系爭執行事件
    強制執行中，而聲請人以系爭債務清償為由向本院提起債務
    人異議之訴，現由本院以系爭訴訟事件審理等情，業經本院
    依職權調閱上開卷宗查核屬實，則聲請人本件聲請與上開規
    定相符，應予准許。次查，聲請人所有如附表所示不動產於
    系爭執行事件中經鑑定價值合計共10,104,080元(計算式：7
    ,129,200元＋2,016,300＋958,580元)(司執卷第341-343頁)，
    則相對人因停止系爭執行事件強制執行程序所受損害，應以
    相對人未能即時就附表所示不動產拍賣取償384萬8,055元(
    計算式：90萬元+294萬8,055元=384萬8,055元)所受之利息
    損失為據，亦即自停止強制執行時起至系爭訴訟事件訴訟終
    結止之利息損失。本院斟酌相對人因本件停止系爭執行事件
    之強制執行程序，其可能因無法運用該筆資金而發生相當於
    利息之損失，該項損失之利率，以法定利率即週年利率百分
    之5計算較為客觀，且不受利率波動之影響，應屬核算相對
    人因停止執行所受損害之妥適標準。又聲請人提起系爭訴訟
    事件，其訴訟標的金額逾150萬元，為得上訴第三審之事件
    ，依司法院訂頒各級法院辦案期限實施要點規定，第一、二
    、三審通常程序審判案件期限分別為1 年4 月、2 年、1 年
    ，共計4 年4 月，據此預估聲請人獲准停止強制執行，因而
    致相對人執行延宕期間應為4年4個月。依前揭標準計算，相
    對人因停止執行而可能遭受之損害應為83萬3,745元【計算
    式：384萬8,055元×5%×(4＋4/12）=83萬3,745元，元以下四
    捨五入】。是本院認本件聲請人聲請停止強制執行應供擔保
    金額以83萬3,745元為適當，爰裁定如主文所示。
四、依強制執行法第18條第2項，裁定如主文。　
中　　華　　民　　國　　111 　年　　7 　　月　　5 　　日
                  民事第四庭  法  官  許品逸  
如不服本裁定應於送達後10日內向本院提出抗告狀，並繳納抗告
費新臺幣1,000元。
中　　華　　民　　國　　111 　年　　7 　　月　　5 　　日
                              書記官  邱雅珍
附表：
編號               土地坐落       面   積 權利範圍  縣市 鄉鎮市區 段 小段 地號 平 方 公 尺  1 新北市 樹林區 慈恩段  74 241.72 1/4 2 新北市 樹林區 慈恩段  75 17.1 全部 

編號 建號 基地座落 建物門牌 建築材料 房屋總樓層 建築面積(平方公尺)  權利範圍       樓層、面積合計    附屬建物主要建材及用途  1 465 慈恩段74地號 新北市○○區○○街00巷0弄0號2樓 鋼筋混凝土 4層 二層、85.4 陽台19.72 全部